臺灣桃園地方法院刑事判決　　　　　　　　　　　　　　九十年度易字第四七一號
　　公　訴　人　臺灣桃園地方法院檢察署檢察官
　　被　　　告　丁○○
　　　　　　　　丙○○
右列被告因傷害案件，經檢察官提起公訴（八十九年度偵字第一二二五○號），本院
判決如左：
    主  文
丁○○、丙○○共同傷害人之身體，各處有期徒刑參月，如易科罰金，均以參佰元折
算壹日。
    事  實
一、丁○○及丙○○曾為甲○○之雇主，因認甲○○涉嫌侵占公司款項，雙方已有嫌
    隙，遂於民國八十九年六月二十三日晚上零時三十分許，夥同亦曾為同事、年籍
    不詳姓名為乙○○（應由檢察官另行偵辦）之成年男子，共同基於傷害人之身體
    之犯意聯絡，由乙○○先佯稱欲介紹生意予甲○○，邀甲○○至桃園縣桃園市○○路與南平路口會合，甲○○則請其友人戊○○開車陪同前往，至該處後先由乙○○出面與甲○○敘舊，並稱要吃檳榔，甲○○即請戊○○去買檳榔，戊○○離
    去後，丁○○及丙○○即出現，分持鋁棒及雙節棍毆打甲○○，乙○○亦徒手以
    拳腳毆打甲○○，致甲○○受有左膝撕裂傷、左手第四指撕裂傷、背部多處瘀傷
    等傷害。
二、案經甲○○訴由桃園縣警察局桃園分局報告台灣桃園地方法院檢察署檢察官偵查
    起訴。
    理  由
一、訊據被告丁○○及丙○○固承認曾為告訴人甲○○之雇主，因認甲○○侵占公司
    款項而有嫌隙，與乙○○亦曾為同事，惟否認有為右揭傷害犯行，辯稱：案發當
    天其等在桃園縣桃園市○○街之公司兼住處，並未至現場毆打甲○○云云。經查
    ：右揭犯罪事實，迭據告訴人甲○○於警、偵訊及本院審理時指述：與被告二人
    及乙○○曾係同事，離職後於右揭時、地，由乙○○打電話說要介紹生意給伊，
    約在桃園市○○路與中正路口，伊就找朋友戊○○開車載伊去，乙○○身高約一
    六七公分、瘦高、當天穿白色圓領衣服，碰面後乙○○說要吃檳榔，伊就請戊○○去買檳榔，戊○○一去買檳榔，丁○○及丙○○就手持鋁棒、雙節棍衝出來打
    伊，乙○○亦徒手用拳腳打伊，後來伊跑到中正路一○六九號便利商店躲起來，
    並請該店人員報警，才沒有繼續被打等情綦詳，核與證人戊○○於本院調查時到
    庭證述：案發當天告訴人接到一通電話，說是以前之同事，請我載他至案發現場
    ，到現場後，告訴人下車和一個同事敘舊，該同事係瘦高型，約一七八公分，三
    十四歲左右，穿一般白色汗衫，後告訴人請伊去買檳榔，伊約二十分鐘後回到現
    場，就沒有看到告訴人等情節相符，足見告訴人之指述並非憑空杜撰之詞。再經
    本院傳訊桃園市○○路○○路口附近七—一一便利商店之店長郭淑敏到庭，其證
    稱：八十九年六月二十三日凌晨當班之店員有說該日晚上有一人受傷流血，跑到
    店裡請求幫忙報警等語無誤，益見告訴人所稱在上開時、地被毆傷等言屬實。此
    外，告訴人於案發當日受有上開傷害，復有敏盛綜合醫院出具之診斷證明書一紙
    在卷可稽；而參酌告訴人係年約三十歲之壯年，在身體未受束縛之情況下，具有
    相當之反抗能力，然依該診斷證明書所載告訴人所受之傷勢，除左膝及左手指撕
    裂傷外，背部並有多處淤傷，衡情上開傷勢應非乙○○一人所能造成，由此益見
    告訴人所述當日係由被告二人及乙○○共同毆打，應與實情相符。至證人楊淳斌
    、黃丁三固於本院九十年五月十六日調查時到庭證述：與被告二人於八十九年八
    月間開始合夥，在八十九年六月間常去桃園縣桃園市○○街找被告二人，當時丁○○住那裡，但丙○○住哪裡不清楚，若晚上去被告二人幾乎都在，但案發當天
    被告二人有無在該處無法確定等語，是證人二人就被告二人在案發當時不在現場
    乙節，實未提出證明。綜上所述，被告二人與告訴人間既有嫌隙，被告二人不乏
    傷害告訴人之動機，而告訴人之歷次指述均相一致，又與證人戊○○、郭淑敏證
    述之情節吻合，並與常理相符，復有診斷證明書可資佐證，足認告訴人之指述屬
    實，被告二人確有傷害告訴人成傷之犯行。本件事證明確，被告犯行堪以認定。
二、核被告二人所為，均係犯刑法第二百七十七條第一項之普通傷害罪。被告二人與
    乙○○間，有犯意聯絡及行為分擔，為共同正犯，應依刑法第二十八條之共同正
    犯論處。爰審酌被告二人並無前科，素行尚稱良好，有臺灣高等法院被告全國前
    案紀錄表及臺灣桃園地方法院檢察署刑案資料查註紀錄表各一份附卷可參，犯罪
    手段係夥同三人持鋁棒及雙節棍毆打，惟告訴人所受之傷勢尚非嚴重，及犯罪後
    未有悔意，態度不佳等一切情狀，分別量處如主文所示之刑。再按刑法第四十一
    條業已修正為：「犯最重本刑為五年以下有期徒刑之罪，而受六個月以下有期徒
    刑或拘役之宣告，因身體、教育、職業、家庭之關係或其他正當事由，執行顯有
    困難者，得以一元以上三元以下折算一日，易科罰金，但確因不執行所宣告之刑
    ，難收矯治之效，或難以維持法秩序者，不在此限。」，並於九十年一月十日經
    總統公布，同年月十二日起施行，是被告犯後法律已有變更，惟適用新舊法比較
    結果，兩者並無不同，依刑法第二條第一項前段之規定，應適用新法處罰，爰依
    修正後刑法第四十一條第一項前段規定，併均諭知易科罰金之折算標準，以示懲
    儆。
據上論斷，應依刑事訴訟法第二百九十九條第一項前段，刑法第二條第一項前段、第
二十八條、第二百七十七條第一項、修正後刑法第四十一條第一項前段，罰金罰鍰提
高標準條例第一條前段、第二條，判決如主文。
本案經檢察官廖江憲到庭執行職務。
中      華      民      國    九十一      年    三      月      八      日
                                臺灣桃園地方法院刑事第四庭
                                    審判長法  官   陳世宗
                                          法  官   蔡榮澤
                                          法  官   游士珺
右正本證明與原本無異。
如不服本判決，應於判決送達後十日內向本院提出上訴狀( 應附繕本 )，上訴於
臺灣高等法院。
                                          書記官   王曉雁
中        華        民        國     九十一    年    三   月    十九    日
附論罪科刑之法條：
刑法第二百七十七條
傷害人之身體或健康者，處三年以下有期徒刑，拘役或一千元以下罰金。
犯前項之罪，因而致人於死者，處無期徒或七年以上有期徒刑，致重傷者，處三年以
上、十年以下有期徒刑。
